臺灣高雄地方法院刑事判決　　　　　　　100年度易字第642號
公　訴　人　臺灣高雄地方法院檢察署檢察官
被　　　告　張獻堂
上列被告因違反家庭暴力防治法案件，經檢察官提起公訴（99年
度偵字第37227 號），本院判決如下：
    主  文
張獻堂犯違反保護令罪，累犯，處有期徒刑壹年。
    事  實
一、張獻堂前於民國90年間，因殺人未遂案件，經本院90年度訴
    字第2509號判決處有期徒刑6 年6 月確定，嗣於96年4 月17
    日假釋出監並付保護管束，於96年12月16日保護管束期滿未
    經撤銷假釋，視為執行完畢。又其與父親張宗妙、弟弟張獻
    璋之間，依序為家庭暴力防治法第3 條第3 款、第4 款所定
    之家庭成員關係，明知其先前因對張宗妙實施家庭暴力，業
    經本院於99年8 月5 日，以99年度家護字第1070號裁定核發
    民事通常保護令，令其不得對張宗妙（保護令聲請人）及張
    獻璋（聲請人之子）實施身體或精神上不法侵害之行為，並
    不得直接或間接對張宗妙為騷擾行為，有效期間為1 年，並
    經高雄縣政府警察局鳳山分局（現改制為高雄市政府警察局
    鳳山分局）於99年8 月11日下午5 時28分完成送達，詎張獻
    堂在保護令有效期間內，仍不知悔悟，竟基於違反保護令之
    犯意，於99年12月9 日下午3 時15分許，在高雄市○○區○
    ○路21號，即其與張宗妙、張獻璋同住之處所內，突因細故
    而以拉扯張宗妙衣服，致張宗妙受有手臂紅腫等傷害（傷害
    部分未據告訴）之方式，對張宗妙為身體、精神上不法侵害
    及騷擾行為，並接續以掀桌及辱罵三字經之方式，對張獻璋
    為精神上不法侵害之行為，而違反前開民事通常保護令之裁
    定。
二、案經張宗妙訴由高雄縣政府警察局鳳山分局（現改制高雄市
    政府警察局鳳山分局）報告暨張獻璋告訴臺灣高雄地方法院
    檢察署檢察官偵查起訴。
    理  由
壹、證據能力部分：
    按被告以外之人於審判外之陳述，雖不符刑事訴訟法第159
    條之1 至之4 之規定，然經當事人於審判程序同意作為證據
    ，法院審酌該言詞陳述或書面陳述作成時之情況，認為適當
    者，亦得為證據，刑事訴訟法第159 條之5 第1 項定有明文
    。本判決後開引用具有傳聞證據性質之證據資料，已經檢察
    官、被告於審判期日同意為證據使用，是其縱無刑事訴訟法
    第159 條之1 至第159 條之4 或其他傳聞法則例外之情形，
    亦經本院審酌該證據作成之情況，既無違法取得情事，復無
    證明力明顯過低等情形，以得供做法院判斷事實之依據為適
    當，認為均有證據能力，得為證據。
貳、實體部分：
一、前揭犯罪事實，業據被告張獻堂於本院審理時坦承不諱，並
    經證人即被害人張宗妙、張獻璋於警詢、偵查中證述綦詳，
    復有臺灣高雄地方法院99年度家護字第1070號民事通常保護
    令、高雄縣政府警察局鳳山分局99年8 月11日保護令執行紀
    錄表、高雄縣政府警察局鳳山分局處理家庭暴力與兒少保護
    案件調查紀錄（通報）表各1 份在卷可參（警卷第7 頁、第
    8 頁、第10頁、第11頁至第13頁），足認被告自白與事實相
    符，犯行堪予認定。本件被告犯罪事證已臻明確，應依法論
    科。
二、按騷擾，係指任何打擾、警告、嘲弄或辱罵他人之言語、動
    作或製造使人心生畏怖情境之行為，家庭暴力防治法第2 條
    第3 款定有明文。本件被告張獻堂為被害人張宗妙之子、張
    獻璋之兄，有渠個人資料在卷可參，與二人依序有家庭暴力
    防治法第3 條第3 款、第4 款所定家庭成員關係。核被告張
    獻堂對張宗妙所為身體、精神上侵害及騷擾行為，及對張獻
    璋為精神上不法侵害之行為，已違反法院依家庭暴力防治法
    第14條第1 項第1 款、第2 款規定所為禁止對於被害人實施
    家庭暴力及為騷擾行為之裁定，依序構成同法第61條第1 款
    、第2 款（對張宗妙部分），及第61條第1 款（對張獻璋部
    分）之違反保護令犯行。被告張獻堂於前開時間、空間密接
    之情形下，以接續數舉動對張宗妙、張獻璋犯罪，係以單一
    之接續行為所為，又其行為雖同時違反上開保護令所禁止之
    2 款規定，然法院依家庭暴力防治法第14條第1 項規定核發
    通常保護令者，該保護令內之數款規定，僅為違反保護令行
    為之不同行為態樣，是被告前開基於同一違反保護令犯意所
    為之行為，縱已同時構成不同數款之規定，或對同一保護令
    所保護之數人所為，仍屬單純一罪，應論以一違反保護令罪
    。被告張獻堂前於90年間，因殺人未遂案件，經本院90年度
    訴字第2509號判決處有期徒刑6 年6 月確定，嗣於96年4 月
    17 日 假釋出監並付保護管束，於96年12月16日保護管束期
    滿未經撤銷假釋，視為執行完畢，有臺灣高等法院被告前案
    紀錄表在卷可稽，其受有期徒刑之執行完畢後，5 年以內故
    意再犯本件有期徒刑以上之罪，為累犯，應依刑法第47條第
    1 項規定，加重其刑。
三、爰審酌被告張獻堂為64年7 月23日出生、受有國中肄業教育
    程度、無業，有年籍資料附卷可參，並據其在本院審理時自
    陳在卷，本件犯罪時年35歲，正值青壯，前有多次犯罪經法
    院判刑確定之紀錄，除前開構成累犯要件之前案紀錄，已經
    論述如上，另於(一)99年間因家庭暴力案件，經本院以99年度
    審簡字第3084號判決處有期徒刑3 月確定；(二)99年間因傷害
    尊親屬案件，經本院以99年審簡字第3296號判決處有期徒刑
    4 月確定，並與前開(一)部分所示之刑，合併經本院99年度聲
    字第2736號裁定應執行有期徒刑5 月；(三)99年間因違反保護
    令等案件，經本院以100 年度審簡字第6 號判決處有期徒刑
    5 月、4 月，定應執行有期徒刑8 月確定，有臺灣高等法院
    被告前案紀錄表在卷可按，素行非佳，且多次犯罪均為實施
    家庭暴力所犯，並考量其因細故而施暴之犯罪動機，以拉扯
    長者衣物成傷及掀桌、辱罵三字經而犯罪之手段及情狀，對
    被害人所生心理壓力及法益侵害之程度，被害人張宗妙、張
    獻璋因此並分別於偵查中陳明深感畏懼而不願作證（偵卷第
    36頁），及在本院審理時當庭表示不願再與被告同住（本院
    卷第21頁）等語，及其犯罪經查獲後，迄至本院審理時，均
    未見有何悔意之犯後態度，公訴人具體請求本院量處有期徒
    刑2 年6 月，固非無據，然衡諸被告前開違反保護令之犯罪
    手段、強度，犯行持續時間非長等客觀危害情節，所請尚嫌
    略重等一切情狀，量處如主文所示之刑，以資儆懲。
據上論斷，應依刑事訴訟法第284 條之1 、第299 條第1 項前段
，家庭暴力防治法第61條第1 款、第2 款，刑法第11條前段、第
47條第1 項，判決如主文。
本案經檢察官吳明駿到庭執行職務
中    華    民    國  100     年    6     月    10    日
                  刑事第十九庭  法  官  陳松檀
以上正本證明與原本無異。
如不服本判決應於收受本判決送達後10日內向本院提出上訴書狀
，其未敘述上訴理由者，並得於提起上訴後10日內向本院補提理
由書狀（均須按他造當事人之人數附繕本）「切勿逕送上級法院
」
中    華    民    國   100    年    6     月    10    日
                                書記官  洪季杏
附錄本判決論罪之法條：
家庭暴力防治法第61條
違反法院依第14條第1 項、第16條第3 項所為之下列裁定者，為
本法所稱違反保護令罪，處3 年以下有期徒刑、拘役或科或併科
新臺幣10萬元以下罰金：
一、禁止實施家庭暴力。
二、禁止騷擾、接觸、跟蹤、通話、通信或其他非必要之聯絡行
    為。
三、遷出住居所。
四、遠離住居所、工作場所、學校或其他特定場所。
五、完成加害人處遇計畫。